---
title: "Evidencia 2"
output: html_notebook
author: "Ramón Martínez, Elizabeth Díaz, Kevin Aguilera, Diego Reséndiz"
---
#Importamos las bibliotecas necesarias
```{r}
library(seqinr)
library(adegenet)
library(ape)
library(ggtree)
library(DECIPHER)
library(viridis)
library(ggplot2)
```
#Leemos las secuencias de nuestro archivo txt
```{r}
secuencias <- readDNAStringSet("secuencias.txt", format = "fasta")
secuencias
library(ggplot2)
```
#Alineamos nuestras secuencias con la función AlignSeqs
```{r}
secuencias_alineadas <- AlignSeqs(secuencias)
```
#Abrimos una página externa en el navegador para poder visualizar de mejor forma
#la alineación de todas nuestras secuencias comparandose entre sí
```{r}
BrowseSeqs(secuencias_alineadas, highlight = 0)
```
#Generamos un nuevo archivo tipo fasta, donde importamos nuestras secuencias
#alineadas
```{r}
writeXStringSet(secuencias_alineadas, file="Secuencias alineadas.fasta")
```
#Creamos una función de distancia, que nos va a devolver si es que hay un
#parentezco entre las variantes del covid al rededor del mundo,
#entre más oscuro esté el recuadro, es que hay mayor distancia y por lo tanto, 
#no hay mucho parecido
```{r}
Funcion_distancia<-function(dna_fasta){
  return(dist.alignment(dna_fasta, matrix = "similarity"))
}
dna_fasta <- read.alignment("Secuencias alineadas.fasta", format = "fasta")
distancia <- Funcion_distancia(dna_fasta)
```
#Visualización de la matríz distancia entre los virus
```{r}
png(file = "Visualización de la matríz distancia.png")
temp <- as.data.frame(as.matrix(distancia))
table.paint(temp, cleg=0, clabel.row=.5, clabel.col=.5)+
  scale_color_viridis()
dev.off()
```
#Creamos la variable tre, que recibe la matriz distancia, para después
#crear un objeto y graficar el árbol
```{r}
tre <- nj(distancia)
class(tre)
```
#Hacemos plot del árbol 
```{r}
png(file = "Plot del árbol filogenético.png")
tre <- ladderize(tre)
plot(tre, cex = 0.6)
title("Árbol filogenético de variantes de Sars Cov-2 en el Mundo")
dev.off()
class(tre)
```
#Graficamos el árbol usando ggtree
```{r}
png(file = "Árbol graficado usando ggtree.png")
ggtree(tre, yscale = "none")+
  geom_tiplab(hjust = -0.3, size = 4, align = TRUE)+
  xlim(0,0.5) 
dev.off()
```
#Visualización de un tramo de las secuncias alineadas 
```{r}
library(ggmsa)
ggmsa(secuencias_alineadas, 240, 320, color = "Chemistry_AA")
```
#Creamos el gráfico del árbol con las secuencias alineadas
```{r}
tre.new <- tre
tre.new$tip.label <- secuencias_alineadas@ranges@NAMES

png(file = "Arbol filogenético con secuencias.png")
msaplot(p=ggtree(tre.new), fasta="Secuencias alineadas.fasta", 
        window=c(150, 175))+
  scale_fill_viridis_d(alpha = 0.8)
dev.off()
```
#Imortamos los archivos fasta por separado, para poder obtener la cantidad 
#de nucleotidos dentro de cada cadena del virus por país
```{r}
library(Biostrings)
library(bios2mds)
library(stringr)
library(bios2mds)
dna_fasta<-import.fasta(
  file = "Alemania.fasta",
                        aa.to.upper = TRUE, 
                        gap.to.dash = TRUE)
dna_Alemania<-paste(dna_fasta[["MW822592.1"]])
dna_fasta<-import.fasta(
  file = "Argentina.fasta",
                        aa.to.upper = TRUE, 
                        gap.to.dash = TRUE)
dna_Argentina<-paste(dna_fasta[["MW633892.1"]])
dna_fasta<-import.fasta(
  file = "Brasil.fasta",
                        aa.to.upper = TRUE, 
                        gap.to.dash = TRUE)
dna_Brasil<-paste(dna_fasta[["MW592707.1"]])
dna_fasta<-import.fasta(
  file = "Colombia.fasta",
                        aa.to.upper = TRUE, 
                        gap.to.dash = TRUE)
dna_Colombia<-paste(dna_fasta[["MT470219.1"]])
dna_fasta<-import.fasta(
  file = "Espana.fasta",
                        aa.to.upper = TRUE, 
                        gap.to.dash = TRUE)
dna_España<-paste(dna_fasta[["MW769752.1"]])
dna_fasta<-import.fasta(
  file = "Francia.fasta",
                        aa.to.upper = TRUE, 
                        gap.to.dash = TRUE)
dna_Francia<-paste(dna_fasta[["MT470160.1"]])
dna_fasta<-import.fasta(
  file = "India.fasta",
                        aa.to.upper = TRUE, 
                        gap.to.dash = TRUE)
dna_India<-paste(dna_fasta[["MW927136.1"]])
dna_fasta<-import.fasta(
  file = "Indonesia.fasta",
                        aa.to.upper = TRUE, 
                        gap.to.dash = TRUE)
dna_Indonesia<-paste(dna_fasta[["MZ026854.1"]])
dna_fasta<-import.fasta(
  file = "Iran.fasta",
                        aa.to.upper = TRUE, 
                        gap.to.dash = TRUE)
dna_Iran<-paste(dna_fasta[["MW737421.1"]])
dna_fasta<-import.fasta(
  file = "Italia.fasta",
                        aa.to.upper = TRUE, 
                        gap.to.dash = TRUE)
dna_Italia<-paste(dna_fasta[["MT077125.1"]])
dna_fasta<-import.fasta(
  file = "Mexico.fasta",
                        aa.to.upper = TRUE, 
                        gap.to.dash = TRUE)
dna_Mexico<-paste(dna_fasta[["MW884219.1"]])
dna_fasta<-import.fasta(
  file = "Paises Bajos.fasta",
                        aa.to.upper = TRUE, 
                        gap.to.dash = TRUE)
dna_Netherlands<-paste(dna_fasta[["MW577029.1"]])
dna_fasta<-import.fasta(
  file = "Peru.fasta",
                        aa.to.upper = TRUE, 
                        gap.to.dash = TRUE)
dna_Peru<-paste(dna_fasta[["MW938089.1"]])
dna_fasta<-import.fasta(
  file = "Polonia.fasta",
                        aa.to.upper = TRUE, 
                        gap.to.dash = TRUE)
dna_Polonia<-paste(dna_fasta[["MT511067.1"]])
dna_fasta<-import.fasta(
  file = "Republica Checa.fasta",
                        aa.to.upper = TRUE, 
                        gap.to.dash = TRUE)
dna_RepCheca<-paste(dna_fasta[["MT534285.1"]])
dna_fasta<-import.fasta(
  file = "Rusia.fasta",
                        aa.to.upper = TRUE, 
                        gap.to.dash = TRUE)
dna_Rusia<-paste(dna_fasta[["MW741552.1"]])
dna_fasta<-import.fasta(
  file = "Sudafrica.fasta",
                        aa.to.upper = TRUE, 
                        gap.to.dash = TRUE)
dna_Sudafrica<-paste(dna_fasta[["MW981442.1"]])
dna_fasta<-import.fasta(
  file = "Turkia.fasta",
                        aa.to.upper = TRUE, 
                        gap.to.dash = TRUE)
dna_Turquia<-paste(dna_fasta[["MW199186.1"]])
dna_fasta<-import.fasta(
  file = "USA.fasta",
                        aa.to.upper = TRUE, 
                        gap.to.dash = TRUE)
dna_USA<-paste(dna_fasta[["MZ021680.1"]])
dna_fasta<-import.fasta(
  file = "UK.fasta",
                        aa.to.upper = TRUE, 
                        gap.to.dash = TRUE)
dna_UK<-paste(dna_fasta[["OD906774.1"]])
```
#Con la función table, sacamos los nucleotidos de cada variante
```{r}
table(dna_Alemania)
table(dna_Argentina)
table(dna_Brasil)
table(dna_Colombia)
table(dna_España)
table(dna_Francia)
table(dna_India)
table(dna_Indonesia)
table(dna_Iran)
table(dna_Italia)
table(dna_Mexico)
table(dna_Netherlands)
table(dna_Peru)
table(dna_Polonia)
table(dna_RepCheca)
table(dna_Rusia)
table(dna_Sudafrica)
table(dna_Turquia)
table(dna_UK)
table(dna_USA)
```
#Obtenemos la longitud de cada secuencia con la función length()
```{r}
print("Alemania")
length(dna_Alemania)
print("Argentina")
length(dna_Argentina)
print("Brasil")
length(dna_Brasil)
print("Colombia")
length(dna_Colombia)
print("España")
length(dna_España)
print("Francia")
length(dna_Francia)
print("India")
length(dna_India)
print("Indonesia")
length(dna_Indonesia)
print("Irán")
length(dna_Iran)
print("Italia")
length(dna_Italia)
print("México")
length(dna_Mexico)
print("Paises Bajos")
length(dna_Netherlands)
print("Perú")
length(dna_Peru)
print("Polonia")
length(dna_Polonia)
print("República Checa")
length(dna_RepCheca)
print("Rusia")
length(dna_Rusia)
print("Sudáfrica")
length(dna_Sudafrica)
print("Turquia")
length(dna_Turquia)
print("Reino Unido")
length(dna_UK)
print("Estados Unidos")
length(dna_USA)
```
#Importamos las bilbiotecas necesarias para poder graficar
```{r}
library(reshape2)
library(dplyr)
library(randomcoloR)
library(ggplot2)
```
#Creamos unas variables, para que almacenen la cantidad de Adenina, Guanina,
#Citosina, y Tiamina, para poder graficar la comparación del contenido
```{r}
a<-c(8883, 8885, 8923, 8952, 8887, 8954, 8921,8821, 8895, 8894,8947,8910,8912,8953,8892,8955,8929,8947,8891,8893)
g <- c(5842, 5838, 5856, 5863, 5839,5863, 5860, 5809, 5839, 5848, 5853, 5855, 5854,5862,5854,5859,5846,5859,5845,5851)
t <- c(9568, 9558, 9598, 9600,9565,9596, 9596, 9501, 9580, 9568, 9602, 9588,9599,9599,9564,9598,9591,9591,9566,9580)
c <- c(5460, 5473, 5485, 5488,5454,5490,5489,5419, 5502, 5475,5484, 5480,5476,5488,5471,5491,5465,5488,5460,5458)
M <- c("GER","ARG","BRA","COL","ESP","FRA","IND", 
       "IDE","IRN", "IT","MEX", "NLD","PE","PL",
       "CZ","RUS","ZA","TUR", "UK","EUA")
n<-20
palette<-distinctColorPalette(n)
df <- data.frame(Guanina=g,
                 Citosina=c,
                 Adenina=a,
                 Timina=t,
                 Virus = M)
head(df)
dMelt<-melt(df, id="Virus")
```
#Generamos el PNG de la primera gráfica comparativa de Timina
```{r}
png(file = "Comparación de Timina.png")
gT<-dMelt%>%dplyr::arrange(-value)%>%head(20)
p1<-ggplot(data=gT, aes(x=Virus, y=value))
p1<-p1 + geom_bar(width = 1, stat = "identity", color = "black", fill = palette)
p1<-p1 + theme(legend.position = "none")
p1<-p1 + xlab("Variantes del Sars-Cov-2 en el Mundo") + ylab("Timina") 
p1<-p1 + ggtitle("Comparación de Timina")
p1
dev.off()
```
#Generamos un nuevo dta frame, que no incluya a la Timina
```{r}
df2 <- data.frame(Guanina=g,
                  Citosina=c,
                  Adenina=a,
                  Virus = M)
head(df2)

dMelt2<-melt(df2, id="Virus")

```
#Generamos el PNG de la primera gráfica comparativa de Adenina 
```{r}
png(file = "Comparación de Adenina.png")

gA<-dMelt2%>%dplyr::arrange(-value)%>%head(20)
p2<-ggplot(data=gA, aes(x=Virus, y=value))
p2<-p2 + geom_bar(width = 1, stat = "identity", color = "black", fill = palette)
p2<-p2 + theme(legend.position = "none")
p2<-p2 + xlab("Variantes del Sars-Cov-2 en el Mundo") + ylab("Adenina") 
p2<-p2 + ggtitle("Comparación de Adenina")
p2
dev.off()
```
#Generamos un nuevo dta frame, que no incluya a la Adenina
```{r}
df3 <- data.frame(Guanina=g,
                  Citosina=c,
                  Virus = M)
head(df3)

dMelt3<-melt(df3, id="Virus")
```
#Generamos el PNG de la primera gráfica comparativa de Citosina
```{r}
png(file = "Comparación de Citosina.png")

gC<-dMelt3%>%dplyr::arrange(-value)%>%head(20)
p3<-ggplot(data=gC, aes(x=Virus, y=value))
p3<-p3 + geom_bar(width = 1, stat = "identity", color = "black", fill = palette)
p3<-p3 + theme(legend.position = "none")
p3<-p3 + xlab("Variantes del Sars-Cov-2 en el Mundo") + ylab("Citosina") 
p3<-p3 + ggtitle("Comparación de Citosina")
p3
dev.off()
```
#Generamos un nuevo dta frame, que solo incluya a la Guanina
```{r}
df4 <- data.frame(Guanina=g,
                  Virus = M)
head(df4)

dMelt4<-melt(df4, id="Virus")
```
#Generamos el PNG de la primera gráfica comparativa de Guanina
```{r}
png(file = "Comparación de Guanina.png")

gG<-dMelt4%>%dplyr::arrange(-value)%>%head(20)
p4<-ggplot(data=gC, aes(x=Virus, y=value))
p4<-p4 + geom_bar(width = 1, stat = "identity", color = "black", fill = palette)
p4<-p4 + theme(legend.position = "none")
p4<-p4 + xlab("Variantes del Sars-Cov-2 en el Mundo") + ylab("Guanina") 
p4<-p4 + ggtitle("Comparación de Guanina")
p4
dev.off()
```
#Generamos 4 gráficos en forma de pastel, donde comparamos lo anteriormente
#mencionado
```{r}
png(file = "Comparación de Timina gráfica de pastel.png")
gTwithMyLabels<-gT%>%
  dplyr::mutate(id = LETTERS[row_number()])

b<-ggplot(data=gTwithMyLabels, aes(x='', y = value, fill = paste0(id,' : ', 
  Virus, ' ( ', round(value/sum(value)*100), "%", ' ) ')))
b<-b + geom_bar(width = 1, stat = "identity", color = "black")
b<-b + geom_text(aes(x = 1.4, label = id), 
                 position = position_stack(vjust = 0.5))
b<-b + theme_void()
b<-b + theme_classic()
b<-b + theme(legend.position = "top")
b<-b + coord_polar("y", start = 0)
b<-b + scale_fill_manual(values = palette)
b<-b + theme(axis.line =element_blank())
b<-b + theme(axis.text =element_blank())
b<-b + theme(axis.ticks =element_blank())
b<-b + labs(x = NULL, y = NULL, fill = NULL)
b<-b + labs(title = "Gráfico en forma de pastel del contenido 
de Timina en las variantes  del Sars-Cov-2 en el Mundo")
b<-b + labs(subtitle = "Elaborado por:
Ramón Martínez, Elizabeth Díaz, Diego Reséndiz y Kevin Aguilera")
b
dev.off()

png(file = "Comparación de Adenina gráfica de pastel.png")
gAwithMyLabels<-gA%>%
  dplyr::mutate(id = LETTERS[row_number()])


c<-ggplot(data=gAwithMyLabels, aes(x='', y = value, fill = paste0(id,' : ', 
                                                                  Virus, ' ( ', round(value/sum(value)*100), "%", ' ) ')))
c<-c + geom_bar(width = 1, stat = "identity",color = "black")
c<-c + geom_text(aes(x = 1.4, label = id), 
                 position = position_stack(vjust = 0.5))
c<-c + theme_void()
c<-c + theme_classic()
c<-c + theme(legend.position = "top")
c<-c + coord_polar("y", start = 0)
c<-c + scale_fill_manual(values = palette)
c<-c + theme(axis.line =element_blank())
c<-c + theme(axis.text =element_blank())
c<-c + theme(axis.ticks =element_blank())
c<-c + labs(x = NULL, y = NULL, fill = NULL)
c<-c + labs(title = "Gráfico en forma de pastel del contenido 
de Adenina en las variantes  del Sars-Cov-2 en el Mundo")
c<-c + labs(subtitle = "Elaborado por:
Ramón Martínez, Elizabeth Díaz, Diego Reséndiz y Kevin Aguilera")
c
dev.off()

png(file = "Comparación de Citosina gráfica de pastel.png")
gCwithMyLabels<-gC%>%
  dplyr::mutate(id = LETTERS[row_number()])


d<-ggplot(data=gCwithMyLabels, aes(x='', y = value, fill = paste0(id,' : ', 
                                                                  Virus, ' ( ', round(value/sum(value)*100), "%", ' ) ')))
d<-d + geom_bar(width = 1, stat = "identity",color = "black")
d<-d + geom_text(aes(x = 1.4, label = id), 
                 position = position_stack(vjust = 0.5))
d<-d + theme_void()
d<-d + theme_classic()
d<-d + theme(legend.position = "top")
d<-d + coord_polar("y", start = 0)
d<-d + scale_fill_manual(values = palette)
d<-d + theme(axis.line =element_blank())
d<-d + theme(axis.text =element_blank())
d<-d + theme(axis.ticks =element_blank())
d<-d + labs(x = NULL, y = NULL, fill = NULL)
d<-d + labs(title = "Gráfico en forma de pastel del contenido 
de Citosina en las variantes  del Sars-Cov-2 en el Mundo")
d<-d + labs(subtitle = "Elaborado por:
Ramón Martínez, Elizabeth Díaz, Diego Reséndiz y Kevin Aguilera")
d
dev.off()

png(file = "Comparación de Guanina gráfica de pastel.png")
gGwithMyLabels<-gG%>%
  dplyr::mutate(id = LETTERS[row_number()])


e<-ggplot(data=gGwithMyLabels, aes(x='', y = value, fill = paste0(id,' : ', 
                                                                  Virus, ' ( ', round(value/sum(value)*100), "%", ' ) ')))
e<-e + geom_bar(width = 1, stat = "identity",color = "black")
e<-e + geom_text(aes(x = 1.4, label = id), 
                 position = position_stack(vjust = 0.5))
e<-e + theme_void()
e<-e + theme_classic()
e<-e + theme(legend.position = "top")
e<-e + coord_polar("y", start = 0)
e<-e + scale_fill_manual(values = palette)
e<-e + theme(axis.line =element_blank())
e<-e + theme(axis.text =element_blank())
e<-e + theme(axis.ticks =element_blank())
e<-e + labs(x = NULL, y = NULL, fill = NULL)
e<-e + labs(title = "Gráfico en forma de pastel del contenido 
de Guanina en las variantes  del Sars-Cov-2 en el Mundo")
e<-e + labs(subtitle = "Elaborado por:
Ramón Martínez, Elizabeth Díaz, Diego Reséndiz y Kevin Aguilera")
e
dev.off()
```